【裁判字號】    99,中簡附民,66
【裁判日期】    991116
【裁判案由】    請求損害賠償
【裁判全文】
臺灣臺中地方法院刑事附帶民事判決  99年度中簡附民字第66號
原      告  乙○○
被      告  甲○○
上列被告因詐欺案件，經原告提起附帶民事訴訟，請求損害賠償
事件，本院判決如下︰
    主    文
原告之訴及假執行之聲請均駁回。
    事實及理由
一、原告起訴主張：被告甲○○依其為成年人之知識、經驗，明
    知如將個人之金融機構帳戶交付予不詳姓名年籍之人使用，
    能預見該他人有可能以所取得金融機關帳戶遂行財產上犯罪
    之目的，竟仍基於縱若取得其金融機關帳戶之人，自行或轉
    交他人用以實施詐欺取財等財產性犯罪，供作財產犯罪被害
    人匯款帳戶之用，仍不違背其本意之幫助使用其帳戶者向他
    人為財產性犯罪之不確定故意，於民國99年5月5日，將其所
    申辦之聯邦銀行臺中分行(下稱聯邦銀行)帳號000-00000000
    0000號之提款卡及密碼，以客運「空軍一號」隨車寄託方式
    送至三重站，寄予真實姓名年籍不詳自稱「張仁岳」之成年
    男子。嗣該成年男子取得上開提款卡及提款密碼後，即與其
    他犯罪集團成員共同基於意圖為自己不法所有之犯意聯絡，
    於99年5月間，以電話向原告佯稱為「奇摩拍賣網站」之「
    魔法師童裝」客服人員，並表示原告先前購物時，把批發商
    和零售商的帳號弄錯，要求持存款超過新台幣（下同）2290
    元以上之提款卡去查詢餘額，致乙○○陷於錯誤，依該成員
    指示，分別於99年5月5日晚間7時29分、同日晚間7時32分許
    ，各匯款9萬9000元及1000元至甲○○之上開帳戶內。原告
    受有10萬元之損害爰請求被告賠償。並聲明：(一)被告應給付
    原告10萬元，及自99年5月5日起至清償日止，按年利率5%計
    算之利息。(二)請依職權宣告假執行。
二、被告方面：被告未作任何聲明或陳述。
三、得心證之理由
(一)按因犯罪而受損害之人，於刑事訴訟程序得附帶提起民事訴訟
  ，對於被告及依民法負賠償責任之人，請求回復其損害；提起
  附帶民事訴訟，應於刑事訴訟起訴後第二審辯論終結前為之。
  刑事訴訟法第487條第1項、第488條前段分別定有明文。是附
  帶民事訴訟之提起，必以刑事訴訟程序之存在為前提，若刑事
  訴訟未經提起公訴或自訴，即不得對於應負賠償責任之人，提
  起附帶民事訴訟（最高法院29年度附字第64號判例參照）。
(二)查被告甲○○所涉犯詐欺罪嫌一節，雖經臺灣臺中地方法院檢
  察署檢察官以99年度偵字第12862號偵查並聲請簡易判決處刑
  ，然迄今仍未移送本院，尚無任何刑事案件繫屬於本院，有臺
  灣高等法院被告前案紀錄表在卷可稽。是原告於提出本件刑事
  附帶民事訴訟繫屬本院時即99年11月10日，就其所指被告之犯
  罪事實部分尚無刑事訴訟程序之存在，依法自無從提出刑事附
  帶民事訴訟，揆諸上揭說明，原告前開刑事附帶民事訴訟之提
  起，顯非合法，自應駁回原告附帶提起之民事訴訟，其假執行
  之聲請因亦無所附麗，應併予駁回。
四、據上論斷，應依刑事訴訟法第502條第1項，判決如主文。
中    華    民    國    99    年    11    月    16    日
                  臺中簡易庭    法  官  李婉玉
以上正本證明與原本無異。
如不服本判決應於收受判決後10日內向本院提出上訴書狀，並應
敘述具體理由；其未敘述上訴理由者，應於上訴期間屆滿後20日
內向本院補提理由書（均須按他造當事人之人數附繕本）「切勿
逕送上級法院」。
                                書記官  林政佑
中    華    民    國    99    年    11    月    16    日

司法院資訊處製作；財團法人民間司法改革基金會備份。
